臺灣板橋地方法院交通事件裁定　　　　　　　　　　　九十三年度交聲更字第三號
　　原處分機關　臺北縣政府警察局中和分局
　　受處分人即
　　異　議　人　甲○○
右列異議人因違反道路交通管理處罰條例案件，對於臺北縣政府警察局中和分局於中
華民國九十二年七月三日所為之裁決（原處分案號：北縣警交裁字第○三四五二四○
九號），聲明異議，本院裁定後，經臺灣高等法院發回，本院更為裁定如左：
    主  文
異議駁回。
    理  由
一、原處分機關以：異議人即受處分人甲○○於民國九十一年三月一日下午十五時三
    十七分，在台北縣中和市○○路一號前，利用道路為工作場所即販賣中古機車，
    違反道路交通管理處罰條例第八十二條第一項第三款之規定，為台北縣政府警察
    局中和分局以北縣警交字第Ｃ0000000號通知單逕行舉發，因異議人不
    依通知日期前繳納罰鍰或陳述意見，逕依道路交通管理處罰條例第九條第一款，
    裁處罰鍰新台幣二千四百元。
二、異議意旨略謂：該騎樓屬於公共設施，停放在騎樓未必是本店的車，如果要開罰
    單，應該是以機車所有人為對象，而不是向商家找麻煩，執行員警態度惡劣，此
    通知單沒有簽收，員警在開單時沒有車號，也沒有照片，是否有掛出售之字樣，
    異議人並無違規事實，且第一次裁決為在公告禁止設攤處擺設攤位，現為利用道
    路為工作場所，為此聲明異議，請求撤銷原處分云云。
三、按利用道路為工作場所者，除責令行為人即時停止並消除障礙外，處行為人新台
    幣一千二百元以上二千四百元以下罰鍰，道路交通管理處罰條例第八十三條第一
    項第三款定有明文。又受處分人，不服第八條主管機關所為之處罰，得於接到裁
    決書之翌日起二十日內，向管轄地方法院聲明異議，同條例第八十七條第一項亦
    有明定。
四、本件臺北縣政府警察局中和分局於九十二年七月三日所為北縣警交裁字第○三四
    五二四○號裁決書，雖係於九十二年七月二十二日送達異議人處所並由同居人即
    異議人之母親楊陳玉詩代收，有郵局回執聯影本附卷可證，而異議人於九十二年
    八月二十一日向台北縣政府警察局中和分局提出申訴，惟該分局於收受異議人之
    申訴後，於同年九月五日以中警裁字第○九二○○四○○九五號函略以「台端於
    九十一年三月一日十五時三十七分，在本轄中和市○○路一號前利用道路為工作
    場所（賣中古機車）違規，收受舉發通知單後因逾期不繳納罰鍰，本分局依道路
    交通管理處罰條例第九條規定，逕行裁決，台端不服本分局裁決，得持本分局裁
    決書於收受之翌日起二十日內，以司法狀紙，按同條例第八十七條規定，向管轄
    地方法院或本分局轉送管轄地方法院提出聲明異議。另前揭裁決書違規事實原引
    用同條例第一項第十款規定裁處，應引用同條第一項第三款規定，違規事實應為
    利用道路為工作場所（賣中古機車）違規裁處，特此敘明更正」云云，另據證人
    陳秀真到庭證述稱：「我負責寫裁決書，我是勾公告禁止設攤那一攔，後來應該
    是異議人申訴後，承辦人林聰富改的，我沒有改過這裁決書」等語，是該分局以
    此函更正上開裁決書，且與上開處分所指之異議人違規之事實、依據法條並不相
    同，應認係原處分機關所另為之裁罰，則異議人聲明異議之二十日期間應以該函
    送達異議人之翌日起算，查該函係於同年九月八日送達異議人處所並由同居人即
    異議人之母親楊陳玉詩代收，此有中華郵政股份有限公司板橋郵局函覆之收據影
    本一紙可證，再依法院訴訟當事人在途期間標準第四條第一項第三款之規定，扣
    除二日之在途期間，異議人聲明異議之最後期限應為同年九月三十日，異議人於
    同年九月三十日具狀向該分局聲明異議，應認並未逾二十日之異議期間，是異議
    人聲明異議並無異議逾期，故本院應予受理，核先敘明。
五、經查，本件異議人於九十一年三月一日下午十五時三十七分，在台北縣中和市○
    ○路一號前，利用道路為工作場所即販賣中古機車之違規事實，業經證人即舉發
    警員高志賢於本院調查時到庭證述綦詳，並有北縣警交字第Ｃ0000000
    號通知單一紙在卷可稽。異議人雖辯稱：通知單上收受通知聯者簽收章欄內「楊
    」並非伊所簽，伊所販賣之中古機車並沒有夾牌子的云云，惟如係受處分人本人
    所簽，是否簽全名並不影響受處分人收受通知單之效力，而異議人並不否認本件
    員警舉發時其在現場，而觀之通知單上收受通知聯者簽收章欄內「楊」之簽名與
    異議人異議狀上之簽名極為相同，應認該收受通知聯者簽收章欄內「楊」之簽名
    係異議人本人所簽，且中古機車行販賣中古機車常情均有標示，以讓顧客及路過
    之民眾得知其所販賣之中古機車之規格、車況、出售之價格，異議人之辯解，顯
    與常情不符。再者，本件證人林家田雖到庭證稱：「（問：九十一年三月一日下
    午三點多時，你有無在中和市○○路前）是那個年度，但我不確定是那個時間，
    那裡是甲○○開的摩托車行。（問：在那做什麼）我跟一些朋友及甲○○在喝酒
    聊天。（問：當時他賣的中古車放在何處）我印象中他的中古車是放在他私人的
    地方，沒有放在騎樓。（問：你確定是在九十一年三月一日下午三點多）我不確
    定時間，蠻久了。（問：你在九十一年時曾經碰到警察去查）有。（問：當時情
    形）最後重點是有一點口角，我因為身份證沒有帶，被帶到警局去。（問：當天
    他的中古機車有無放在騎樓）確定沒有。」等語，惟證人係異議人之朋友，其證
    詞顯有偏頗之餘，且觀諸其證詞，其亦無法確認其在場之正確時間，證人林家田
    之證詞尚不足以作為有利於異議人之認定。
六、末查，警員掣單舉發違反道路交通管理處罰條例所列之違規事實，本質上為行政
    處分，係公務員基於職務上權力，依法就特定之具體事件所為具有公法上效果之
    單方行政行為，基於公務員為公法上行為具有公信力之原則，該行政處分當可被
    推定為真正，其據以依法處分之事實認定亦應為真正無誤，此與民事訴訴法第三
    百五十五條第一項規定：「文書，依其程式及意旨得認作公文書者，推定為真正
    」之情形相同，本此公信原則，立法者以道路交通管理處罰條例第九十二條第三
    項之授權，賦予行政機關訂定違反道路交通管理事件統一裁罰基準及處理細則，
    使執勤員警得當機處分，以達其維護交通秩序、安全之行政目的。從而，本院經
    查尚無任何無瑕疵之證據足資證明執勤員警有何捏造事實違法取締之不法情事，
    則執勤員警本其維護交通秩序、安全職責所為之舉發，自應受到合法、正確之推
    定。
七、綜上所述，異議人前開所辯，無非事後矯飾卸責之詞，而證人林家田前開所證，
    亦係偏頗迴護之言，要皆無可採信。本件異議人之前開違規事實應堪以認定。是
    原處分機關據以援引上開規定，對本件異議人裁處罰鍰新台幣二千四百元，於法
    並無違誤或不當之處，本件異議為無理由，應予駁回。
據上論斷，應依道路交通案件處理辦法第十九條，裁定如主文。
中      華      民      國      九十三      年      四    月    十五    日
                              臺灣板橋地方法院交通法庭
                                      法  官  陳  明  珠
右正本證明與原本無異
如不服本裁定應於送達後五日內向本院提出抗告狀
                                      書記官  陳  慧  儷
中      華      民      國      九十三      年      四    月    十五    日
